# 控股股东与母公司有何区别？

提问人：perror 时间：2013-03-02 16:53:57
控股股东与母公司有何区别？ 例如，A公司系B公司子公司，B公司为上市公司，股权很分散，第一大股东持股不超过15%，这种情况下B公司是A公司控股股东，B公司是A公司母公司吗？

回答人：chenyiwei
B公司是A公司的母公司。“母公司”或者“控股股东”的概念基本上是同义的，这两个概念都只要求关注直接股东中对本公司具有控制权的股东，不必继续追溯到最终控制人。